臺灣高雄地方法院刑事判決　　　　　　　96年度易字第1187號
公　訴　人　臺灣高雄地方法院檢察署檢察官
被　　　告　丙○○
上列被告因恐嚇案件，經檢察官提起公訴（96年度偵字第4952號
），被告於本院準備程序中就被訴事實為有罪之陳述，經詢問當
事人意見，本院裁定改依簡式審判程序審理，判決如下：
    主  文
丙○○違反法院依修正前家庭暴力防治法第十三條第二項所為之
禁止實施家庭暴力之通常保護令裁定，累犯，處有期徒刑肆月，
如易科罰金，以新臺幣壹仟元折算壹日。
    事  實
一、丙○○曾因傷害等案件，經法院判處應執行有期徒刑7 月確
    定，於民國95年3 月18日執行完畢，翌日出監。其與甲○○
    曾為同居男女朋友（現已分手），彼此間有家庭暴力防治法
    第3 條第2 款之家庭成員關係，前因丙○○曾辱罵、傷害甲
    ○○，甲○○聲請核發保護令，經本院於95年12月29日以95
    年度家護字第1419號裁定核發民事通常保護令，命丙○○不
    得對甲○○實施身體或精神上不法侵害行為。詎丙○○於96
    年1 月6 日收受上開民事通常保護令，知悉該保護令內容後
    ，竟基於違反民事通常保護令及恐嚇之犯意，先後於96年1
    月9 日凌晨2 時5 分、同日20時15分、同年月10日17時53分
    、同年月10日22時（起訴書誤載為20時）、同年月11日19時
    4 分、同年月11日21時34分、同年月11日23時41分、同年月
    12日14時30分、同年月14日16時15分、同年月14日20時14分
    、同年月15日16時28分、同年月16日凌晨0 時23分許，在其
    位於高雄市○鎮區○○街1 巷13之3 號住處內，以Ｚ0000000
    00@yahoo.com.tw 電子郵件信箱寄發12封電子郵件至甲○○
    之jacＺ000000000@yahoo.com.tw電子郵件信箱中恫嚇甲○○
    ，內容概為「我忍耐有限的…喜歡把東西佔有沒關係…到時
    候就不要怪我…把你出賣…也不要怪我到時候怎麼會有人找
    你…該還我的就還我…不然到時候別怪我…東西有的都沒還
    …叫你打電話來講一下正經事情，很困難喔…那就不要怪我
    ，用抓的出來！…，為什麼半路有人攔你，或者為什麼會有
    人知道你住哪裡，在哪裡上班…到時候就別怪我為什麼出賣
    你了…自己想清楚！…我知道你的行蹤，要對你怎樣很簡單
    ，…，還在那裡不想還就試試看，我自己也會帶人找你，或
    去你家，就別怪我在那裡鬧了，…，自己想清楚一點，最慢
    等你電話到禮拜五而已，不然一定讓你很痛苦的，…，你屌
    ！你完了！我就這樣做了，我會報你資料出去，我自己也會
    帶人抓你，賤女人，好自為之…」等語，又於96年1 月15日
    19時55分許，在上開住處以電話恫嚇甲○○，內容概為「欠
    我的東西要不要還？不要裝傻，妳的行蹤我都知道，要抓妳
    很簡單」等語，使甲○○心生畏懼，致生危害於安全，而違
    反上開保護令之裁定。
二、案經甲○○訴由高雄市政府警察局小港分局移請臺灣高雄地
    方法院檢察署檢察官偵查起訴。
    理  由
一、按本件被告丙○○所犯係死刑、無期徒刑、最輕本刑為3 年
    以上有期徒刑以外之罪，其於準備程序就前揭被訴事實為有
    罪之陳述，經法官告知簡式審判程序之旨，並聽取其與公訴
    人之意見後，本院認無不得或不宜改依簡式審判程序進行之
    處，爰依刑事訴訟法第273 條之1 第1 項，裁定本件改依簡
    式審判程序審理，合先敘明。
二、上揭事實，業據被告於警詢及本院審理時坦承不諱，核與證
    人即告訴人甲○○、證人即告訴人之姐林姮葳於警詢、檢察
    事務官詢問時證述之情節相符，並有電子郵件內容12份、電
    腦畫面照片9 張、高雄市政府警察局前鎮分局草衙派出所受
    理文書訴訟寄存登記簿、前鎮分局保護令執行紀錄表各1 份
    在卷可稽，復經本院調閱95年度家護字第1419號通常保護令
    卷宗查核屬實，足認被告自白與事實相符，本件事證明確，
    被告犯行已堪認定。
三、按家庭暴力防治法於96年3 月28日修正公布，於同年月30日
    開始施行，修正前該法第50條第1 款關於違反禁止實施家庭
    暴力行為之通常保護令裁定之處罰規定，於修正後已移列至
    第61條第1 款，然此僅屬法律條次、用語（所引條號）之變
    更，不涉及罪刑實質內容之變更，對被告而言並無有利或不
    利之情形，自不生新舊法比較之問題，應逕依現行家庭暴力
    防治法之規定論處，合先敘明。又本件通常保護令係法院依
    修正前家庭暴力防治法第13條第2 項（即現行家庭暴力防治
    法第14條第1 項）所為之裁定，是核被告所為，係犯家庭暴
    力防治法第61條第1 款違反保護令罪及刑法第305 條恐嚇危
    害安全罪。被告先後多次以電子郵件、電話恐嚇告訴人之行
    為，係基於單一犯意，在密切接近之時、地接續進行同一犯
    行，而侵害同一法益，為接續犯，屬實質上一罪。被告以一
    行為同時觸犯上開構成要件不同之2 罪，為想像競合犯，應
    依刑法第55條規定，從一重之違反保護令罪論處。被告前開
    違反保護令罪之犯行，雖未據檢察官起訴，惟該部分犯行與
    業經起訴之恐嚇犯行有想像競合犯之裁判上一罪關係，已如
    前述，自為本件起訴效力所及，本院應併予審究。被告曾有
    如犯罪事實欄所示之論罪科刑前科，此有臺灣高等法院被告
    前案紀錄表1 份在卷可憑，其於有期徒刑執行完畢後5 年內
    ，故意再犯本件有期徒刑以上之罪，為累犯，應依刑法第47
    條第1 項規定加重其刑。爰審酌被告明知本院已核發通常保
    護令，禁止其對告訴人實施身體或精神上不法之侵害行為，
    竟漠視法院核發之保護令，僅因不甘願如此分手即恐嚇告訴
    人，行為實不足取，惟念其犯後已坦承犯行，態度尚可，及
    被告犯罪動機、目的、手段、所生危害等一切情狀，量處如
    主文所示之刑，並斟酌被告犯罪情節、職業、家庭經濟狀況
    等一切情形，諭知易科罰金之折算標準，以資懲儆。
據上論斷，應依刑事訴訟法第273 條之1 第1 項、第284 條之1
、第299 條第1 項前段，家庭暴力防治法第61條第1 款，刑法第
11條前段、第305 條、第55條、第47條第1 項、第41條第1 項前
段，刑法施行法第1 條之1 ，判決如主文。
本案經檢察官乙○○到庭執行職務。
中　　華　　民　　國　　96　　年　　5 　　月　　29　　日
                      刑事第二庭    法　官  楊筑婷
以上正本證明與原本無異。
如不服本判決，應於收受送達後10日內向本院提出上訴書狀。
中　　華　　民　　國　　96　　年　　5 　　月　　29　　日
　　　　　　　　　　　　　          書記官　林靜慧
附錄本案判決論罪科刑法條：
家庭暴力防治法第61條
違反法院依第14條第1 項、第16條第3 項所為之下列裁定者，為
本法所稱違反保護令罪，處3 年以下有期徒刑、拘役或科或併科
新臺幣10萬元以下罰金：
一、禁止實施家庭暴力。
二、禁止騷擾、接觸、跟蹤、通話、通信或其他非必要之聯絡行
    為。
三、遷出住居所。
四、遠離住居所、工作場所、學校或其他特定場所。
五、完成加害人處遇計畫。
中華民國刑法第305條
以加害生命、身體、自由、名譽、財產之事，恐嚇他人致生危害
於安全者，處2 年以下有期徒刑、拘役或3 百元以下罰金。
